臺灣宜蘭地方法院民事小額判決
110年度羅小字第328號
原      告  張睿鈞（原名李勝翔）

被      告  陳子呈  


上列當事人間請求損害賠償事件，本院於中華民國110年11月15
日言詞辯論終結，判決如下：
　　主　文
被告應給付原告新臺幣壹萬壹仟元。
訴訟費用新臺幣壹仟元由被告負擔。
本判決得假執行。
　　事實及理由
壹、程序部分
一、「當事人喪失訴訟能力或法定代理人死亡或其代理權消滅者
    ，訴訟程序在有法定代理人或取得訴訟能力之本人承受其訴
    訟以前當然停止。」「第168條至第172條及前條所定之承受
    訴訟人，於得為承受時，應即為承受之聲明。」民事訴訟法
    第170條、第175條第1項分別定有明文。查原告為民國90年6
    月生，其於本件起訴即110年5月7日時，為無訴訟能力之未
    成年人，應由法定代理人代理為訴訟行為，嗣原告於本件訴
    訟繫屬中已成年，其法定代理人之代理權消滅，經原告於11
    0年11月15日具狀聲明承受訴訟，有民事承受訴訟狀（本院
    卷第57頁）為憑，核與前揭規定相符，應予准許。
二、按「訴狀送達後，原告不得將原訴變更或追加他訴。但有下
    列各款情形之一者，不在此限：三、擴張或減縮應受判決事
    項之聲明者。」民事訴訟法第255條第1項第3款定有明文。
    查本件原告對被告之訴之聲明第1項原為：被告應給付原告
    新臺幣（下同）12,000元；嗣於110年11月15日言詞辯論時
    變更前項聲明為：如主文第1項所示。核原告所為之訴之變
    更，為減縮應受判決之聲明，揆諸上開法律規定，自應准許
    ，合先敘明。
貳、實體部分　　
一、原告主張：原告係任職於宜蘭縣○○鄉○○○路0段000○000號統
    一便利商店之店員，被告明知自己並無支付消費金額及清償
    借款之能力，竟於109年4月26日2時許，在上開商店內，意
    圖為自己不法之所有，基於詐欺之犯意，佯裝有消費能力，
    先購買價值總計5,086元之商品而未結帳，並向原告佯稱因
    未帶錢，欲向原告借款20,000元，待會其姐姐會來結清帳款
    及借款云云，致原告陷於錯誤，而將原告所購買之上開商品
    及20,000元現金交予被告，詎被告於取得後即趁原告疏未注
    意之際逕自離開，以此方式詐得上開價值總計5,086元之商
    品及20,000元，造成原告受有25,086元（5,086+20,000=25,
    086）之損害。被告嗣於本案經警查獲後歸還原告14,000元
    ，其餘款項則迄今未還，原告仍受有11,086元之損害。為此
    ，爰依侵權行為之法律關係起訴請求，並聲明：如主文第1
    項所示。
二、被告均同意原告主張之事實及請求之金額，對原告本件請求
    認諾。
三、按「當事人於言詞辯論時為訴訟標的之捨棄或認諾者，應本
    於 其捨棄或認諾為該當事人敗訴之判決。」民事訴訟法第3
    84條定有明文。本件被告於本院言詞辯論期日就原告本件請
    求之訴訟標的為認諾（見本院卷第55頁），揆諸前揭規定，
    本院即應本於被告之認諾，為其敗訴之判決。從而，原告請
    求被告給付如主文第1項所示，為有理由，應予准許。
四、本件係本於被告認諾所為之判決，依民事訴訟法第389條第 
    1項第1款之規定，應依職權宣告假執行。
五、按適用小額訴訟程序事件法院為訴訟費用之裁判時，應確定
    其費用額，民事訴訟法第436條之19定有明文，爰依後附計
    算書確定本件訴訟費用額如主文第2項所示。
六、訴訟費用負擔之依據：民事訴訟法第78條。 
中　　華　　民　　國　　110 　年　　12　　月　　13　　日
                  臺灣宜蘭地方法院羅東簡易庭
　　　　　　　　　            法　官　張文愷
計算書：
項目 金額（新臺幣） 備註 第一審裁判費 1,000元  合計 1,000元  
以上正本係照原本作成。
對於本件判決如有不服，應於收受送達後20日內向本院提出上訴
書狀，上訴於本院合議庭，並按他造當事人之人數附具繕本。
當事人之上訴，非以判決違背法令為理由不得為之，上訴狀應記
載上訴理由，表明下列各款事項：
㈠原判決所違背之法令及其具體內容。
㈡依訴訟資料可認為原判決有違背法令之具體事實。
如委任律師提起上訴者，應一併繳納上訴審裁判費。
中　　華　　民　　國　　110 　年　　12　　月　　13　　日
  　　　　　　　　　　　　　  書記官  林恬安